【裁判字號】    98,訴,1347
【裁判日期】    980827
【裁判案由】    違反毒品危害防制條例
【裁判全文】
臺灣彰化地方法院刑事判決              98年度訴字第1347號
公  訴  人  臺灣彰化地方法院檢察署檢察官
被      告  甲○○
上列被告因違反毒品危害防制條例案件，經檢察官提起公訴（
98年度毒偵字第1452號），本院改依簡式審判程序判決如下：
    主  文
甲○○施用第一級毒品，累犯，處有期徒刑捌月。
    事  實
一、甲○○前於民國（下同）93年間，因施用毒品案件經本院裁
    定移送觀察、勒戒後，認無繼續施用毒品傾向，於93年9 月
    9 日執行完畢釋放，並由臺灣彰化地方法院檢察署檢察官以
    93年度毒偵字第2636號為不起訴處分確定。另因竊盜案件，
    經本院以96年度簡字第189 號判處拘役50日確定【第1 案】
    ；又因犯毒品危害防制條例案件，經本院以94年度訴字第10
    58號判處有期徒刑1 年確定，又犯竊盜案件，經本院以94年
    度易字第688 號判處有期徒刑6 月確定，上開2 案之罪，經
    本院以96年度聲減字第3360號裁定減刑並定應執行有期徒刑
    8 月15日確定【第2 案】；復因犯毒品危害防制條例案件，
    經本院以96年度訴字第1252號判處有期徒刑8 月確定，又犯
    竊盜案件，經本院以96年度斗簡字第508 號判處有期徒刑3
    月確定，前揭2 案之罪，經本院以97年度聲字第131 號裁定
    應執行有期徒刑10月確定【第3 案】，上開第1 案、第2 案
    及第3 案之罪經入監接續執行，嗣於97年9 月22日縮短刑期
    執行完畢。詎其仍不知悔改，復基於施用第一級毒品海洛因
    之犯意，於98年5月27日之某一時點，在彰化縣社頭鄉○○
    路旁產業道路，以將第一級毒品海洛因加水混合後經由針筒
    注射手臂血管之方式，施用第一級毒品海洛因1次，嗣於98
    年5月28日下午1時30分許，經警持檢察官強制到場（強制採
    尿）許可書，採集其尿液送驗，結果呈嗎啡及可待因陽性反
    應，始查悉上情。
二、案經彰化縣警察局田中分局報請臺灣彰化地方法院檢察署檢
    察官偵查起訴。
    理  由
一、按除被告所犯為死刑、無期徒刑、最輕本刑為3 年以上有期
    徒刑之罪或高等法院管轄第1 審案件者外，於刑事訴訟法第
    273 條第1 項程序進行中，被告先就被訴事實為有罪之陳述
    時，審判長得告知被告簡式審判程序之旨，並聽取當事人、
    代理人、辯護人及輔佐人之意見後，裁定進行簡式審判程序
    ；除簡式審判程序及簡易程序案件外，第1 審應行合議審判
    ，刑事訴訟法第273 條之1 第1 項、第284 條之1 分別定有
    明文。本件被告甲○○所犯係死刑、無期徒刑、最輕本刑為
    3 年以上有期徒刑或高等法院管轄第1 審案件以外之罪，並
    於本院行準備程序時就被訴事實為有罪之陳述，本院合議庭
    依前揭規定，經評議結果，裁定改由受命法官獨任行簡式審
    判程序，先予敘明。
二、上揭事實，業據被告甲○○迭於警、偵訊中及本院行準備程
    序與審理時均坦承不諱，且其於98年5 月28日為警查獲時所
    採取之尿液，經送鑑驗結果，確呈嗎啡陽性反應，此有彰化
    縣警察局田中分局應受尿液採驗人尿液檢體採集送驗紀錄表
    及詮昕科技股份有限公司98年6 月12日所出具之濫用藥物尿
    液檢驗報告各1 紙附卷可稽，應認被告之自白確與事實相符
    ，洵堪採信。
三、再查，被告前於93年間，因施用毒品案件經本院裁定移送觀
    察、勒戒後，認無繼續施用毒品傾向，於93年9 月9 日執行
    完畢釋放，並由臺灣彰化地方法院檢察署檢察官以93年度毒
    偵字第2636號為不起訴處分確定等情，有臺灣高等法院被告
    前案紀錄表及臺灣彰化地方法院檢察署刑案資料查註紀錄表
    各1 份在卷足憑，被告顯係於受觀察、勒戒執行完畢釋放後
    ，5 年內再犯毒品危害防制條例第10條第1 項之罪，依同條
    例第23條第2 項規定，應依法論科。綜上所述，本件犯罪事
    證明確，被告前開犯行洵堪認定，應予依法論科。
四、核被告所為，係犯毒品危害防制條例第10條第1 項之施用第
    一級毒品罪。被告為施用毒品而持有第一級毒品，其持有之
    低度行為應為施用之高度行為所吸收，不另論罪。再查被告
    有上開犯罪事實欄所載之前科紀錄，而於97年9 月22日執行
    完畢等情，有臺灣彰化地方法院檢察署刑案資料查註紀錄表
    及臺灣高等法院被告前案紀錄表各1 份附卷可稽，被告於受
    有期徒刑之執行完畢後，5 年內故意再犯有期徒刑以上之罪
    ，為累犯，應依刑法第47條第1項之規定，加重其刑。爰審
    酌被告前曾有施用毒品罪行，經送觀察、勒戒後，猶不知悔
    改，再施用毒品不輟，不僅戕害自身健康，更辜負國家將之
    視為病人，並施以長時間之戒治處遇之苦心，惟其對他人權
    益之侵害仍屬有限，並於偵訊中及本院行準備程序與審理時
    均已坦承犯行，暨其犯罪動機、目的、手段、施用次數及其
    智識程度、生活狀況等一切情狀，量處如主文所示之刑。
據上論斷，應依刑事訴訟法第273 條之1 第1 項、第299 條第1
項前段，毒品危害防制條例第10條第1 項，刑法第11條前段、第
47條第1 項，判決如主文。
本案經檢察官王元郁到庭執行職務。
中    華    民    國    98    年    8     月    27    日
                  刑事第九庭          法  官  蕭文學
以上正本證明與原本無異。
如不服本判決應於收受判決後10日內向本院提出上訴書狀，並應
敘述具體理由；其未敘述上訴理由者，應於上訴期間屆滿後20日
內向本院補提理由書（均須按他造當事人之人數附繕本）「切勿
逕送上級法院」。
中    華    民    國    98    年    8     月    27    日
                                      書記官  黃明慧
附錄本案論罪科刑法條全文：
毒品危害防制條例第10條
施用第一級毒品者，處六月以上五年以下有期徒刑。
施用第二級毒品者，處三年以下有期徒刑。


司法院資訊處製作；財團法人民間司法改革基金會備份。
